---
title: "Анализа криминалних дешавања на територији града Чикага"
author: "Andrija Stanišić"
date: "`r Sys.Date()`"
output: html_document
---

## Увод

Централна идеја истраживања је анализа скупа података који представља пријављене инциденте у граду Чикагу. Подаци су прикупљани од 2001. до почетка 2024. године. Циљ је применити технике класификације и кластеризације ради идентификације интерних образаца у овом скупу података.

Скуп података је величине 1.9 гигабајта и садржи следећа обележја:

-   **ID** -\> Идентификациона ознака реда.

-   **Case Number** -\> Јединствени број полицијског случаја.

-   **Date** -\> Датум инцидента.

-   **Block** -\> Блок где се догодио инцидент.

-   **IUCR** -\> Илиноиски уједињени код за пријаву криминала.

-   **Primary Type** -\> Тип криминалног дела.

-   **Description** -\> Детаљан опис криминалног дела.

-   **Location Description** -\> Опис места где се инцидент догодио.

-   **Arrest** -\> Ова информација означава да ли је починилац приведен након инцидента.

-   **Domestic** -\> Ово обележје означава да ли је инцидент повезан са насиљем у породици.

-   **Beat** -\> Полицијски сектор у којем се догодио инцидент.

-   **District** -\> Полицијски округ у којем се догодио инцидент.

-   **Ward** -\> Општина у којој се догодио инцидент.

-   **Community_Area** -\> Административне јединице у оквиру Чикага.

-   **FBI Code** -\> Код према Федералном бироу за истраживање.

-   **Х Coordinate** -\> Географска Х координата.

-   **Y Coordinate** -\> Географска Y координата.

-   **Year** -\> Година инцидента.

-   **Updated On** -\> Датум последњег ажурирања.

-   **Latitude** -\> Географска ширина локације.

-   **Longitude** -\> Географска дужина локације.

-   **Location** -\> Географска локација инцидента.

### Учитавање неопходних зависности

```{r setup, include=FALSE}
knitr::opts_chunk$set(echo = TRUE)
knitr::opts_knit$set(root.dir = "/home/astanisic/FTN/r-classification-model")
```

```{r eval=T, echo=F, results='hide', include=FALSE}
Sys.setlocale("LC_CTYPE", "sr_RS.UTF-8")

library(sparklyr)
library(ggplot2)
library(dbplot)
library(dplyr)
library(knitr)

sc <- spark_connect(master = "local", version="3.3")

conf <- spark_config()
conf["spark.executor.memory"] <- "16G"
conf["sparklyr.shell.driver-memory"] <- "16G"
```

### Учитавање скупа података

```{r eval=T, results='hold'}
data = spark_read_csv(sc, 
                      name = "data", 
                      path = "/home/astanisic/FTN/r-classification-model/data/crime_data.csv", 
                      header = TRUE, 
                      memory = TRUE)
```

## Припрема скупа података за даљу анализу

Како би анализа података била ефикасна, неопходно је трансформисати почетни скуп података. Иницијална трансформација реализована је из више фаза:

1.  Идентификација и уклањање непостојећих вредности:

```{r eval=T, results='hold'}
data_clean <- data %>% na.omit()
```

2.  Идентификација и вузуaлизација скупа вредности обележја *Primary_Type*:

```{r eval=T, results='hold'}
primary_type_counts <- data_clean %>%
  group_by(Primary_Type) %>%
  summarise(count = n()) %>%
  arrange(desc(count)) %>%
  collect()
```

```{r eval=T, results='hold'}
ggplot(primary_type_counts, aes(x = reorder(Primary_Type, -count), y = count)) +
  geom_bar(stat = "identity", fill = "#595959") +
  labs(title = "Иницијална учесталост типова криминалних дела",
       x = "Тип криминалног дела",
       y = "Учесталост") +
  theme_minimal() +
  theme(axis.text.x = element_text(angle = 90, hjust = 1, size = 5),
        plot.title = element_text(hjust = 0.5),
        axis.title.x = element_text(margin = margin(t = 20)),
        axis.title.y = element_text(margin = margin(r=20)))
```

-   Имајући у виду степен варијабилности обележја *Primary_Type*, неопходно је извришити филтрирање и агрегацију. Овај корак има за циљ да смањи иницијални скуп вредности и на тај начин омогући ефикасну анализу.

```{r eval=T, results='hold'}
primary_data_modified <- data_clean %>%
  filter(!(Primary_Type %in% 
             c("NON - CRIMINAL", "NON-CRIMINAL", "NON-CRIMINAL (SUBJECT SPECIFIED)", "HUMAN TRAFFICKING", "RITUALISM", "HOMICIDE", "ARSON", "CRIMINAL SEXUAL ASSAULT", "KIDNAPPING", "STALKING", "INTIMIDATION", "CONCEALED CARRY LICENSE VIOLATION", "OBSCENITY", "PUBLIC INDECENCY", "OTHER NARCOTIC VIOLATION", "SEX OFFENSE", "CRIM SEXUAL ASSAULT", 
"INTERFERENCE WITH PUBLIC OFFICER", "GAMBLING", "LIQUOR LAW VIOLATION")))

primary_data_modified <- primary_data_modified %>%
  mutate(Primary_Type = case_when(
    Primary_Type %in% c("BATTERY", "ASSAULT", "ROBBERY", "WEAPONS VIOLATION", "OFFENSE INVOLVING CHILDREN", "PUBLIC PEACE VIOLATION") ~ "VIOLENT_CRIME",
    Primary_Type %in% c("THEFT", "BURGLARY", "MOTOR VEHICLE THEFT", "CRIMINAL TRESPASS") ~ "PROPERTY_CRIME",
    Primary_Type %in% c("NARCOTICS", "CRIMINAL DAMAGE", "OTHER OFFENSE", "DECEPTIVE PRACTICE", "PROSTITUTION") ~ "OTHER",
    TRUE ~ Primary_Type
  ))
```

-   Визуализација вредности обележја *Primary_Type* након трансформације:

```{r eval=T, results='hold'}
primary_type_counts_1 <- primary_data_modified %>%
  group_by(Primary_Type) %>%
  summarise(count = n()) %>%
  arrange(desc(count)) %>%
  collect()
```

```{r eval=T, results='hold'}
ggplot(primary_type_counts_1, aes(x = reorder(Primary_Type, -count), y = count)) +
  geom_bar(stat = "identity", fill = "#595959") +
  labs(title = "Учесталост трансформисаних типова криминалних дела",
       x = "Тип криминалног дела",
       y = "Учесталост") +
  theme_minimal() +
  theme(axis.text.x = element_text(angle = 0, hjust = 0.5),
        plot.title = element_text(hjust = 0.5),
        axis.title.x = element_text(margin = margin(t = 20)),
        axis.title.y = element_text(margin = margin(r = 20)))
```

3.  Идентификација и визуализација скупа вредности обележја **Location_Description**:

```{r eval=T, results='hold'}
location_desc_counts <- primary_data_modified %>%
  group_by(Location_Description) %>%
  summarise(count = n()) %>%
  arrange(desc(count)) %>%
  collect()
```

```{r eval=T, results='hold'}
ggplot(location_desc_counts, aes(x = reorder(Location_Description, -count), y = count)) +
  geom_bar(stat = "identity", fill = "#595959") +
  labs(title = "Распоред локација на којима се злочин одиграо",
       x = "Опис локације",
       y = "Учесталост") +
  theme_minimal() +
  theme(axis.text.x = element_text(angle = 90, hjust = 1, size = 4),
        plot.title = element_text(hjust = 0.5),
        axis.title.x = element_text(margin = margin(t = 20)),
        axis.title.y = element_text(margin = margin(r=20)))
```

-   Као и код претходног обележја, неопходно је агрегирати скуп вредности ради ефикасније анализе. Конкретно, избачени су сви случајеви који су се десили на специфичним локацијама. У овом конктексту, специфичне локације су оне које имају мање од 5000 понављања. Остатак локација груписан је у кластере по сличностима у фреквенцији.

```{r eval=T, results='hold'}
locations_to_keep <- primary_data_modified %>%
  count(Location_Description) %>%
  filter(n >= 5000) %>%
  pull(Location_Description)

location_data_modified <- primary_data_modified %>%
  filter(Location_Description %in% locations_to_keep)
```

-   Визуализација скупа вредности обележја *Location_Description* након трансформације:

```{r eval=T, results='hold'}
location_desc_counts_1 <- location_data_modified %>%
  group_by(Location_Description) %>%
  summarise(count = n()) %>%
  arrange(desc(count)) %>%
  collect()
```

```{r eval=T, results='hold'}
ggplot(location_desc_counts_1, aes(x = Location_Description, y = count)) +
  geom_bar(stat = "identity", fill = "#595959") +
  labs(title = "Варијабилност локација на којима се злочин одиграо",
       x = "Опис локације",
       y = "Учесталост") +
  theme_minimal() +
  theme(axis.text.x = element_text(angle = 90, hjust = 1, size = 3),
        plot.title = element_text(hjust = 0.5),
        axis.title.x = element_text(margin = margin(t = 20)),
        axis.title.y = element_text(margin = margin(r=20)))
```

4.  Идентификација и вузуaлизација скупа вредности обележја *Community_Area*:

```{r eval=T, results='hold'}
community_area_counts <- location_data_modified %>%
  group_by(Community_Area) %>%
  summarise(count = n()) %>%
  arrange(desc(count)) %>%
  collect()
```

```{r eval=T, results='hold'}
ggplot(community_area_counts, aes(x = Community_Area, y = count)) +
  geom_bar(stat = "identity", fill = "#595959") +
  labs(title = "Учесталост појава различитих административних јединица",
       x = "Ознака административне јединице",
       y = "Учесталост") +
  theme_minimal() +
  theme(axis.text.x = element_text(angle = 0, hjust = 0.5),
        plot.title = element_text(hjust = 0.5),
        axis.title.x = element_text(margin = margin(t = 20)),
        axis.title.y = element_text(margin = margin(r = 20)))
```

-   Како би анализа била једноставнија, административне јединице су груписане у пет група са приближно истим бројем ентитета. Додатно, анализом секундарних извора утврђено је да у Чикагу постоје административне јединице које су нумерисане од 1 до 77. Дакле, неопходно је уклонити редове чија вредност не припада овом интервалу.

```{r eval=T, results='hold'}
community_data_modified <- location_data_modified %>%
 mutate(Community_Area = case_when(
    Community_Area %in% 1:15 ~ 1,
    Community_Area %in% 16:30 ~ 2,
    Community_Area %in% 31:45 ~ 3,
    Community_Area %in% 46:60 ~ 4,
    Community_Area %in% 61:77 ~ 5,
    TRUE ~ Community_Area
  ))

community_data_modified <- community_data_modified %>% filter(!(Community_Area <= 0 | Community_Area > 5))
```

-   Визуализација вредности обележја *Community_Area* након трансформације:

```{r eval=T, results='hold'}
community_area_counts <- community_data_modified %>%
  group_by(Community_Area) %>%
  summarise(count = n()) %>%
  arrange(desc(count)) %>%
  collect()

print(community_area_counts)
```

```{r eval=T, results='hold'}
ggplot(community_area_counts, aes(x = as.factor(Community_Area), y = count)) +
  geom_bar(stat = "identity", fill = "#595959") +
  labs(title = "Учесталост трансформисаних административних јединица",
       x = "Ознака административне јединице",
       y = "Учесталост") +
  theme_minimal() +
  theme(axis.text.x = element_text(angle = 0, hjust = 0.5),
        plot.title = element_text(hjust = 0.5),
        axis.title.x = element_text(margin = margin(t = 20)),
        axis.title.y = element_text(margin = margin(r = 20)))
```

5.  Визуализација и трансформација вредности циљног обележја *Arrest*.

```{r eval=T, results='hold'}
arrest_count <- community_data_modified %>%
  group_by(Arrest) %>%
  summarise(count = n()) %>%
  arrange(desc(count)) %>%
  collect()
print(arrest_count)
```

-   Претходно добијени подаци јасно указују на велики број нерешених случајева. Конкретно, однос је скоро 3:1, дакле два од три осумљичена не буду процесуирана. У контексту класификације, ова небалансираност представља проблем. Решење проблема дато је у наредној секцији. Додатно, ради побољшања перформанси даље анализе, вредности *Arrest* колоне конвертоване су из логичког у нумерички тип.

```{r eval=T, results='hold'}
community_data_modified <- community_data_modified %>%
  mutate(Arrest = case_when(
    Arrest == TRUE ~ 1,
    TRUE ~ 0
  ))

community_data_modified <- community_data_modified %>%
  mutate(Domestic = case_when(
    Domestic == TRUE ~ 1,
    TRUE ~ 0
  ))

```

## Однос примарног и предикторских обележја

-   Визуализација стопе криминала по административној јединици:

```{r eval=T, results='hold'}
arrest_ratio <- community_data_modified %>%
  group_by(Primary_Type, Arrest) %>%
  summarise(Arrest_True = sum(ifelse(Arrest == 1, 1, 0)),
            Arrest_False = sum(ifelse(Arrest == 0, 1, 0)),
            .groups = "drop") %>%
  mutate(Arrest_Percent = Arrest_True / (Arrest_True + Arrest_False) * 100)
```

```{r eval=T, results='hold'}
ggplot(arrest_ratio, aes(x = Primary_Type, y = Arrest_True + Arrest_False, fill = factor(Arrest_Percent))) +
  geom_bar(position = "stack", stat = "identity") +
  scale_fill_manual(values = c("#D6262B", "#3E7C34"), name = "Приведени", labels = c("Не", "Да")) +
  labs(title = "Однос приведених и неприведених починиоца различитих кривничних дела",
       x = "Тип кривичног дела",
       y = "Однос",
       fill = "Статус хапшења") +
  theme_minimal() +
  theme(axis.text.x = element_text(angle = 0, hjust = 0.5),
        plot.title = element_text(hjust = 0.5),
        axis.title.x = element_text(margin = margin(t = 20)),
        axis.title.y = element_text(margin = margin(r = 20)))
```

-   Визуализација односа броја ухапшених и неухапшених осумњичених који су починили насиље у породици:

```{r eval=T, results='hold'}
domestic_arrested_count <- community_data_modified %>%
  filter(Domestic == 1, Arrest == 1) %>%
  summarise(count = n()) %>%
  collect()

domestic_not_arrested_count <- community_data_modified %>%
  filter(Domestic == 1, Arrest == 0) %>%
  summarise(count = n()) %>%
  collect()  

domestic_counts <- data.frame(
  Arrest = c("Приведен", "Није приведен"),
  Count = c(domestic_arrested_count$count, domestic_not_arrested_count$count)
)

ggplot(domestic_counts, aes(x = "", y = Count, fill = as.factor(Arrest))) +
  geom_bar(stat = "identity", color = "#595959", position = position_stack(vjust = 0.5)) +
  coord_polar(theta = "y") +
  scale_fill_manual(values = c("#D6262B", "#3E7C34"), name = "Приведени", labels = c("Не", "Да")) +
  labs(title = "Oднос приведених и неприведених лица у случају насиља у породици",
       y = NULL,
       x = NULL) +
  theme_minimal() +
  theme(legend.position = "right",
        plot.title = element_text(hjust = 0.5))
```

-   Визуализација података о укупном броју успешно реализованих хапшења по години:

```{r eval=T, results='hold'}
arrests_by_year <- community_data_modified %>%
  group_by(Year) %>%
  summarise(Total_Arrests = sum(Arrest))

ggplot(arrests_by_year, aes(x = Year, y = Total_Arrests)) +
  geom_line(color = "#595959") +
  geom_point(color = "black") +
  labs(title = "Укупан број ухапшених по години",
       x = "Година",
       y = "Укупан број ухапшених") +
  theme_minimal() + 
  theme(axis.text.x = element_text(angle = 0, hjust = 0.5),
      plot.title = element_text(hjust = 0.5),
      axis.title.x = element_text(margin = margin(t = 20)),
      axis.title.y = element_text(margin = margin(r = 20)))
```

## Класификација

Класификација је заснована на предвиђању реализације хапшења осумњиченог, на основу осталих релевантних обележја. Дакле, информација о хапшењу представља циљно обележје. Претходна анализа идентификовала је проблем небалансираности података ове колоне, па га је најпре неопходно решити. За решавање проблема одабрана је матрица цене која омогућава прилагођавање цене грешке класификације. Идеја је смањити цену грешке за мањину, односно ухапшене, како би модел био склонији идентификацији те класе. Класификација је реализована помоћу три различита алгоритма: *логистичка регресија*, *стабло одлучивања* и *метод случајних шума*. Додатно, на крају секције пружен је и приказ односа перформанси ових алгоритама.

-   Формирање матрице цене и финална трансформација података пре обучавања модела.

```{r eval=T, results='hold'}
arrest_cost_matrix <- matrix(c(1, 3, 1, 1), nrow = 2)
a <- arrest_cost_matrix[2,1]
b <- arrest_cost_matrix[1,1]

weighted_data <- community_data_modified %>%
   mutate(Weight = ifelse(Arrest == 1, a, b)
  )

prepared_data <- weighted_data %>%
  select(Community_Area, Domestic, Primary_Type, Beat, Ward, District, Weight, Arrest, Year, Location_Description)

print(prepared_data)
data.split <- sdf_random_split(prepared_data, training = 0.75, test = 0.25, seed = 123)

data.training <- data.split$training
data.test <- data.split$test
```

Процеси обучавања и евалуације модела, за сва три приступа класификацији, реализовани су помоћу низа аутоматских порука, односно *pipeline*-а. Иницијално се креира *pipeline* са одговарајућим позивом методе класификације, формулом која ће бити коришћена и додатним параметрима. Након тога следи обучавање модела са различитим параметрима. За евалуацију параметра користи се унакрсна валидација. Анализом добијених података идентификује се оптималан параметар, који се затим користи за финалну евалуацију модела.

### 1. Метод логистичке регресије:

```{r eval=T, results='hold'}
logreg_pipeline <- sc %>% 
  ml_pipeline() %>%
  ft_r_formula(Arrest ~ Community_Area + 
                 Primary_Type + 
                 Domestic + 
                 Beat + 
                 Ward + 
                 District +
                 Location_Description + 
                 Year) %>%
  ml_logistic_regression(weight_col = "Weight")

logreg_params <- list(
  logistic_regression = list(reg_param = c(0.01, 0.6, 1.1))
)

logreg_evaluator <- ml_binary_classification_evaluator(x = sc, metricName = "f1")

logreg_cross_v <- ml_cross_validator(
  x = sc, 
  estimator = logreg_pipeline,
  estimator_param_maps = logreg_params,
  evaluator = logreg_evaluator,
  num_folds = 6,
)

logreg_test_models <- ml_fit(
  x = logreg_cross_v,
  dataset = data.training,
)

logreg_metrics <- ml_validation_metrics(logreg_test_models)
print(logreg_metrics)
```

```{r eval=T, results='hold'}
  logreg_metrics %>% 
  ggplot(aes(reg_param_1, areaUnderROC)) + 
  geom_line() + 
  geom_smooth()
```

-   Анализом добијених резултата може се утврдити да перформансе модела расту са падом вредности регулационог параметра. Дакле, минимална вредност овог параметра ће дати оптимално решење. Резултат је приказан у наставку.

```{r eval=T, results='hold'}
logreg_model <- ml_logistic_regression(
  data.training,
  Arrest ~ Community_Area + 
                 Primary_Type + 
                 Domestic + 
                 Beat + 
                 Ward + 
                 District +
                 Location_Description + 
                 Year,
  reg_param = 0.01,
  weight_col = "Weight"
)

logreg_result <- logreg_model %>%
  ml_predict(data.test) %>%
  ml_metrics_binary()

print(logreg_result)
```

### 2. Стаблo одлучивања:

```{r eval=T, results='hold'}
dtree_pipeline <- sc %>% 
  ml_pipeline() %>%
  ft_r_formula(Arrest ~ Community_Area + 
                 Primary_Type + 
                 Domestic + 
                 Beat + 
                 Ward + 
                 District +
                 Location_Description + 
                 Year) %>%
  ml_decision_tree_classifier()

dtree_params <- list(
  decision_tree = list(max_depth = c(3, 5, 7))
)

dtree_evaluator <- ml_binary_classification_evaluator(x = sc, metricName = "f1")

dtree_cross_v <- ml_cross_validator(
  x = sc, 
  estimator = dtree_pipeline,
  estimator_param_maps = dtree_params,
  evaluator = dtree_evaluator,
  num_folds = 10,
)

dtree_test_models <- ml_fit(
  x = dtree_cross_v,
  dataset = data.training,
)

ml_validation_metrics(dtree_test_models)
```

-   Анализом добијених резултата може се утврдити да перформансе модела расту са порастом вредности регулационог параметра. Дакле, максимална вредност овог параметра ће дати оптимално решење. Резултат обучавања и евалуције модела са одговарајућим параметром, приказан је у наставку.

```{r eval=T, results='hold'}
dtree_model <- ml_decision_tree_classifier(
    x = data.training, 
    formula = Arrest ~ Community_Area + 
                 Primary_Type + 
                 Domestic + 
                 Beat + 
                 Ward + 
                 District +
                 Location_Description + 
                 Year,
    max_depth = 7, 
    impurity = "entropy")

dtree_result <- dtree_model %>%
  ml_predict(data.test) %>%
  ml_metrics_binary()
print(dtree_result)
```

### 3. Метод случајних шума:

```{r eval=T, results='hold'}
randf_pipeline <- sc %>% 
  ml_pipeline() %>%
  ft_r_formula(Arrest ~ Community_Area + 
                 Primary_Type + 
                 Domestic + 
                 Beat + 
                 Ward + 
                 District +
                 Location_Description + 
                 Year) %>%
  ml_random_forest_classifier()

randf_params <- list(
  random_forest_classifier = list(num_trees = c(15, 25, 50))
)

randf_evaluator <- ml_binary_classification_evaluator(x = sc, metricName = "accuracy")

randf_cross_v <- ml_cross_validator(
  x = sc, 
  estimator = randf_pipeline,
  estimator_param_maps = randf_params,
  evaluator = randf_evaluator,
  num_folds = 10,
)

randf_test_models <- ml_fit(
  x = randf_cross_v,
  dataset = data.training,
)

ml_validation_metrics(randf_test_models)
```

-   Анализом добијених резултата може се утврдити да је модел најперформантнији када је број стабала 25. Дакле, у наставку је извршено тренирање и евалуација модела са оптималним параметром.

```{r eval=T, results='hold'}
randf_model <- ml_random_forest_classifier(
  data.training,
  Arrest ~ Community_Area + 
                 Primary_Type + 
                 Domestic + 
                 Beat + 
                 Ward + 
                 District +
                 Location_Description + 
                 Year,
  num_trees = 25
)

randf_result <- randf_model %>%
  ml_predict(data.test) %>%
  ml_metrics_binary()
print(randf_result)
```

### 4. Упоредна анализа класификационих модела

На следећем графику приказана је тачност алгоритама који су развијени применом различитих метода бинарне класификације. За евалуацију добијених класификационих модела коришћена је AUC-ROC (*Area Under the Reciver Operating Characteristic Curve*) крива. Ова крива представља однос између истинито позитивних и лажно позитивних предикција, где већа вредност указује на бољу способност модела да разликује између позитивних и негативних инстанци.

```{r eval=T, results='hold'}
algorithm_accuracy <- data.frame(
  Algorithm = c("Logistic Regression", "Random Forest", "Decision Tree"),
  Accuracy = c(logreg_result[1,]$.estimate, randf_result[1,]$.estimate, dtree_result[1,]$.estimate)
)

ggplot(algorithm_accuracy, aes(x = Algorithm, y = Accuracy, group = 1)) +
  geom_line(color = "#595959") +
  geom_point(size = 3, color = "black") +
  labs(title = "Упоредна анализа перформанси различитих класификационих модела",
       x = "Алгоритам",
       y = "Прецизност") +
  theme_minimal() +
  theme(axis.text.x = element_text(angle = 0, hjust = 0.5),
        plot.title = element_text(hjust = 0.5),
        axis.title.x = element_text(margin = margin(t = 20)),
        axis.title.y = element_text(margin = margin(r = 20)))
```

На основу анализе добијених резултата, може се закључити да се метода логистичке регресије показала као најперформантнија у контексту предикције хапшења осумњичених. Ова предикција се темељи на параметрима као што су врста криминалног дела, релевантне информације о локацији, година итд. Са друге стране, метода стабла одлучивања показала се најмање ефикасном. На крају, битно је напоменути да одабир параметра знатно утиче на перформансе модела. Последично, могуће је унапредити перформансе сваког модела додатним подешавањем параметара и трансформацијом података.

## Кластеризација

Кластеризација је заснована на подацима о географској ширини и географској дужини локација на којима се десио злочин. Анализом резултата кластеризације могуће је утврдити нове образце интерне повезаности података, као на пример, дела града са одређеним типом криминалног дела. За реализацију кластеризације коришћен је метод *к* - најближих комшија. Због проблема великог скупа података, подаци су партиционисани тако да садрже само она обележја која ће учествовати у процесу кластеризације. Поред тога, вредности обележја географске ширине и дужине су додатно филтрирана како би се избацили подаци који не припадају географском интервалу града Чикага. Као и до сада, модели су тренирани са различитим параметрима, након чега је пружена кратка анализа добијених резултата.

-   Екстраховање релевантних колона:

```{r eval=T, results='hold'}
cluster_data <- community_data_modified %>%
  mutate(
    Latitude = as.double(Latitude),
    Longitude = as.double(Longitude)
  )  %>%
  select(Latitude, Longitude, Primary_Type, Domestic)

cluster_data <- cluster_data %>%
  filter(
    Latitude >= 41.6445 & Latitude <= 42.0230,
    Longitude >= -87.9401 & Longitude <= -87.5240
  )
```

-   Креирање кластеризационих модела за к ∈ {5, 7, 9} кластера:

```{r eval=T, results='hold'}
k5_model <- ml_bisecting_kmeans(cluster_data, ~Latitude + Longitude, k = 5, seed = 111, max_iter = 10)
k5_clusters <- ml_predict(k5_model, cluster_data)

k7_model <- ml_bisecting_kmeans(cluster_data, ~Latitude + Longitude, k = 7, seed = 211, max_iter = 10)
k7_clusters <- ml_predict(k7_model, cluster_data)

k10_model <- ml_bisecting_kmeans(cluster_data, ~Latitude + Longitude, k = 10, seed = 311, max_iter = 10)
k10_clusters <- ml_predict(k10_model, cluster_data)
```

-   Приказ добијених кластера када је к = 5:

```{r eval=T, results='hold'}
k5_clusters <- k5_clusters %>%
  mutate(prediction = prediction + 1)

k5_data_sample <- k5_clusters %>% sample_frac(0.005)

ggplot(k5_data_sample, aes(x = Longitude, y = Latitude, color = as.factor(prediction))) +
  geom_point(size = 2) +
  labs(color = "Број кластера", title = "Мапа криминалних догађаја у граду Чикагу", x = "Географска дужина", y = "Географска ширина") +
  theme_minimal() +
  theme(text = element_text(size = 10),
    plot.title = element_text(hjust = 0.5),
    axis.title.x = element_text(margin = margin(t = 20)),
    axis.title.y = element_text(margin = margin(r = 20)))
```

-   Приказ добијених кластера када је к = 7:

```{r eval=T, results='hold'}
k7_clusters <- k7_clusters %>%
  mutate(prediction = prediction + 1)

k7_data_sample <- k7_clusters %>% sample_frac(0.005)

ggplot(k7_data_sample, aes(x = Longitude, y = Latitude, color = as.factor(prediction))) +
  geom_point(size = 2) +
  labs(color = "Број кластера", title = "Мапа криминалних догађаја у граду Чикагу", x = "Географска дужина", y = "Географска ширина") +
  theme_minimal() +
  theme(text = element_text(size = 10),
    plot.title = element_text(hjust = 0.5),
    axis.title.x = element_text(margin = margin(t = 20)),
    axis.title.y = element_text(margin = margin(r = 20)))
```

-   Приказ добијених кластера када је к = 10:

```{r eval=T, result='hold'}
k10_clusters <- k10_clusters %>%
  mutate(prediction = prediction + 1)

k10_data_sample <- k10_clusters %>% sample_frac(0.005)

ggplot(k10_data_sample, aes(x = Longitude, y = Latitude, color = as.factor(prediction))) +
  geom_point(size = 2) +
  labs(color = "Број кластера", title = "Мапа криминалних догађаја у граду Чикагу", x = "Географска дужина", y = "Географска ширина") +
  theme_minimal() +
  theme(text = element_text(size = 10),
    plot.title = element_text(hjust = 0.5),
    axis.title.x = element_text(margin = margin(t = 20)),
    axis.title.y = element_text(margin = margin(r = 20)))

```

### Однос добијених кластера и иницијалних обележја

Добијени кластери се могу посматрати као блокови града. У том контексту, приказани су односи кластера, дакле делова града, и доминантне врсте криминала у тим деловима. Анализом овог приказа могуће је идентификовати делове града који су више, односно мање, опасни, што може бити веома корисно, на пример, приликом планирања безбедносних мера или породичног путовања.

-   Најзаступљенији тип криминалног дела по блоку града:

```{r eval=T, result='hold'}
crime_counts <- k5_clusters %>%
  group_by(prediction, Primary_Type) %>%
  summarise(count = n(), .groups = 'drop') %>%
  collect()

max_crime_type <- crime_counts %>%
  group_by(prediction) %>%
  filter(count == max(count)) %>%
  collect()

ggplot(max_crime_type, aes(x = factor(prediction), y = count, fill = Primary_Type)) +
  geom_bar(stat = "identity",  color = "#595959", position = position_stack(vjust = 0.5)) +
  scale_fill_manual(values = c("#4169E1", "#FFA500", "#D6262B" ), name = "Тип криминала") +
  labs(x = "Блок града", y = "Број случајева", fill = "Тип криминала") +
  ggtitle("Најзаступљенији облик криминала по градским блоковима") +
  theme_minimal() +
  theme(axis.text.x = element_text(angle = 0, hjust = 0.5),
      plot.title = element_text(hjust = 0.5),
      axis.title.x = element_text(margin = margin(t = 20)),
      axis.title.y = element_text(margin = margin(r = 20)))
```
