---
title: "Анализа криминалних дешавања на територији града Чикага"
author: "Andrija Stanišić"
output: html_document
date: "2024-06-01"
---

## Увод

Централна идеја истраживања је анализа скупа података који представља пријављене инциденте у граду Чикагу. Подаци су прикупљани од 2001. до почетка 2024. године. Циљ је применити технике класификације и кластеризације ради идентификације интерних образаца у овом скупу података.

Скуп података је величине 1.9 гигабајта и садржи следећа обележја:

-   **ID** -\> Идентификациона ознака реда.

-   **Case Number** -\> Јединствени број полицијског случаја.

-   **Date** -\> Датум инцидента.

-   **Block** -\> Блок где се догодио инцидент.

-   **IUCR** -\> Илиноиски уједињени код за пријаву криминала.

-   **Primary Type** -\> Главна категорија криминалног дела.

-   **Description** -\> Детаљан опис криминалног дела.

-   **Location Description** -\> Опис места где се инцидент догодио.

-   **Arrest** -\> Ова информација означава да ли је починилац приведен након инцидента.

-   **Domestic** -\> Ово обележје означава да ли је инцидент повезан са насиљем у породици.

-   **Beat** -\> Полицијски сектор у којем се догодио инцидент.

-   **District** -\> Полицијски округ у којем се догодио инцидент.

-   **Ward** -\> Општина у којој се догодио инцидент.

-   **Community_Area** -\> Административне јединице у оквиру Чикага.

-   **FBI Code** -\> Код према Федералном бироу за истраживање.

-   **Х Coordinate** -\> Географска Х координата.

-   **Y Coordinate** -\> Географска Y координата

-   **Year** -\> Година инцидента

-   **Updated On** -\> Датум последњег ажурирања

-   **Latitude** -\> Географска ширина локације

-   **Longitude** -\> Географска дужина локације

-   **Location** -\> Географска локација инцидента

### Учитавање неопходних зависности

```{r setup, include=FALSE}
knitr::opts_chunk$set(echo = TRUE)
knitr::opts_knit$set(root.dir = "/home/astanisic/FTN/r-classification-model")
```

```{r eval=T, echo=F, results='hide', include=FALSE}
Sys.setlocale("LC_CTYPE", "sr_RS.UTF-8")

library(sparklyr)
library(ggplot2)
library(dbplot)
library(dplyr)
library(knitr)

sc <- spark_connect(master = "local", version="3.3")

conf <- spark_config()
conf["spark.executor.memory"] <- "16G"
conf["sparklyr.shell.driver-memory"] <- "16G"
```

### Учитавање скупа података

```{r eval=T, results='hold'}
data = spark_read_csv(sc, 
                      name = "data", 
                      path = "/home/astanisic/FTN/r-classification-model/data/crime_data.csv", 
                      header = TRUE, 
                      memory = TRUE)

#print(head(data))
```

### Припремање скупа података за даљу анализу

Како би анализа података била ефикасна, неопходно је трансформисати почетни скуп података. Иницијална трансформација реализована је из више фаза:

1.  Идентификација и уклањање непостојећих вредности из колона од интереса

```{r eval=T, results='hold'}
data <- data %>%
  filter(!is.na(Arrest) & 
         !is.na(Domestic) & 
         !is.na(Latitude) & 
         !is.na(Longitude) & 
         !is.na(Community_Area) & 
         !is.na(ID) & 
         !is.na(Date) & 
         !is.na(`Primary_Type`))
```

2.  Идентификација и вузуaлизација скупа вредности обележја Primary_Type

```{r eval=T, results='hold'}
primary_type_counts <- data %>%
  group_by(Primary_Type) %>%
  summarise(count = n()) %>%
  arrange(desc(count)) %>%
  collect()
#print(primary_type_counts)

ggplot(primary_type_counts, aes(x = reorder(Primary_Type, -count), y = count)) +
  geom_bar(stat = "identity", fill = "skyblue", color = "black") +
  labs(title = "Frequency of Primary Type",
       x = "Primary Type",
       y = "Count") +
  theme_minimal() +
  theme(axis.text.x = element_text(angle = 90, hjust = 1, size = 5),
        plot.title = element_text(hjust = 0.5),
        axis.title.x = element_text(margin = margin(t = 20)),
        axis.title.y = element_text(margin = margin(r=20)))
```

-   Имајући у виду степен варијабилности обележја Primary_Type, неопходно је извришити филтрирање и агрегацију. Овај корак има за циљ да смањи иницијални скуп вредности и на тај начин омогући ефикасну анализу.

```{r eval=T, results='hold'}

data <- data %>%
  filter(!(Primary_Type %in% 
             c("NON - CRIMINAL", "NON-CRIMINAL", "NON-CRIMINAL (SUBJECT SPECIFIED)", "HUMAN TRAFFICKING", "RITUALISM", "HOMICIDE", "ARSON", "CRIMINAL SEXUAL ASSAULT", "KIDNAPPING", "STALKING", "INTIMIDATION", "CONCEALED CARRY LICENSE VIOLATION", "OBSCENITY", "PUBLIC INDECENCY", "OTHER NARCOTIC VIOLATION", "SEX OFFENSE", "CRIM SEXUAL ASSAULT", 
"INTERFERENCE WITH PUBLIC OFFICER", "GAMBLING", "LIQUOR LAW VIOLATION")))

data <- data %>%
  mutate(Primary_Type = case_when(
    Primary_Type %in% c("BATTERY", "ASSAULT", "ROBBERY", "WEAPONS VIOLATION", "OFFENSE INVOLVING CHILDREN", "PUBLIC PEACE VIOLATION") ~ "VIOLENT_CRIME",
    Primary_Type %in% c("THEFT", "BURGLARY", "MOTOR VEHICLE THEFT", "CRIMINAL TRESPASS") ~ "PROPERTY_CRIME",
    Primary_Type %in% c("NARCOTICS", "CRIMINAL DAMAGE", "OTHER OFFENSE", "DECEPTIVE PRACTICE", "PROSTITUTION") ~ "OTHER",
    TRUE ~ Primary_Type
  ))
```

-   Визуализација вредности обележја Primary_Type након трансформације.

```{r eval=T, results='hold'}
primary_type_counts <- data %>%
  group_by(Primary_Type) %>%
  summarise(count = n()) %>%
  arrange(desc(count)) %>%
  collect()
#print(primary_type_counts)

ggplot(primary_type_counts, aes(x = reorder(Primary_Type, -count), y = count, fill = Primary_Type)) +
  geom_bar(stat = "identity", color = "black") +
  scale_fill_manual(values = c("VIOLENT_CRIME" = "red", "PROPERTY_CRIME" = "orange", "OTHER" = "grey")) +
  labs(title = "Frequency of Primary Type",
       x = "Primary Type",
       y = "Count") +
  theme_minimal() +
  theme(axis.text.x = element_text(angle = 0, hjust = 0.5),
        plot.title = element_text(hjust = 0.5),
        axis.title.x = element_text(margin = margin(t = 20)),
        axis.title.y = element_text(margin = margin(r=20)))
```

3.  Идентификација и вузуaлизација скупа вредности обележја Community_Area

```{r eval=T, results='hold'}
community_area_counts <- data %>%
  group_by(Community_Area) %>%
  summarise(count = n()) %>%
  arrange(desc(count)) %>%
  collect()
#print(community_area_counts)

dbplot_histogram(data, x = Community_Area, binwidth = 1) +
  labs(title = "Histogram Community Area",
       x = "Community Area",
       y = "Frequency") +
  theme_minimal() +
  theme(plot.title = element_text(hjust = 0.5),
        axis.title.x = element_text(margin = margin(t = 20)),
        axis.title.y = element_text(margin = margin(r=20)))
```

-   Анализом секундарних извора утврђено је да у Чикагу постоје заједнице које су нумерисане од 1 до 77. Дакле, најпре је неопходно уклонити редове чија вредност не припада овом интервалу. Додатно, ради ефикасније анализе, заједнице су груписане у групе од по петнаест чланова.

```{r eval=T, results='hold'}
data <- data %>%
 mutate(Community_Area = case_when(
    Community_Area %in% 1:15 ~ 1,
    Community_Area %in% 16:30 ~ 2,
    Community_Area %in% 31:45 ~ 3,
    Community_Area %in% 46:60 ~ 4,
    Community_Area %in% 61:77 ~ 5,
    TRUE ~ Community_Area
  ))

# community_area_counts <- data %>%
#   group_by(Community_Area) %>%
#   summarise(count = n()) %>%
#   arrange(desc(count)) %>%
#   collect()
# print(community_area_counts)

#gas <- temp_data %>% filter(Community_Area == 0)
data <- data %>% filter(!(Community_Area <= 0 | Community_Area > 5))
#print(head(data))
```

-   Визуализација вредности обележја Community_Area након трансформације.

```{r eval=T, results='hold'}
# community_area_counts <- data %>%
#   group_by(Community_Area) %>%
#   summarise(count = n()) %>%
#   arrange(desc(count)) %>%
#   collect()
#print(community_area_counts)

print(head(data))

# colors <- c("1" = "skyblue", "2" = "orange", "3" = "green", "4" = "purple", "5" = "red")
# 
# ggplot(data, aes(x = factor(Community_Area))) +
#   geom_bar(aes(y = after_stat(count)), fill = "skyblue", color = "black") +
#   labs(title = "Histogram of Community Groups",
#        x = "Community Group",
#        y = "Frequency") +
#   theme_minimal()
```

```{r eval=T, results='hold'}
ggplot(data, aes(x = Longitude, y = Latitude)) +
  geom_point() +
  labs(title = "Scatter plot lokacija",
       x = "Longitude",
       y = "Latitude") +
  theme_minimal()
```
