---
title: "Анализа криминалних дешавања на територији града Чикага"
author: "Andrija Stanišić"
date: "`r Sys.Date()`"
output: html_document
---

## Увод

Централна идеја истраживања је анализа скупа података који представља пријављене инциденте у граду Чикагу. Подаци су прикупљани од 2001. до почетка 2024. године. Циљ је применити технике класификације и кластеризације ради идентификације интерних образаца у овом скупу података.

Скуп података је величине 1.9 гигабајта и садржи следећа обележја:

-   **ID** -\> Идентификациона ознака реда.

-   **Case Number** -\> Јединствени број полицијског случаја.

-   **Date** -\> Датум инцидента.

-   **Block** -\> Блок где се догодио инцидент.

-   **IUCR** -\> Илиноиски уједињени код за пријаву криминала.

-   **Primary Type** -\> Тип криминалног дела.

-   **Description** -\> Детаљан опис криминалног дела.

-   **Location Description** -\> Опис места где се инцидент догодио.

-   **Arrest** -\> Ова информација означава да ли је починилац приведен након инцидента.

-   **Domestic** -\> Ово обележје означава да ли је инцидент повезан са насиљем у породици.

-   **Beat** -\> Полицијски сектор у којем се догодио инцидент.

-   **District** -\> Полицијски округ у којем се догодио инцидент.

-   **Ward** -\> Општина у којој се догодио инцидент.

-   **Community_Area** -\> Административне јединице у оквиру Чикага.

-   **FBI Code** -\> Код према Федералном бироу за истраживање.

-   **Х Coordinate** -\> Географска Х координата.

-   **Y Coordinate** -\> Географска Y координата.

-   **Year** -\> Година инцидента.

-   **Updated On** -\> Датум последњег ажурирања.

-   **Latitude** -\> Географска ширина локације.

-   **Longitude** -\> Географска дужина локације.

-   **Location** -\> Географска локација инцидента.

### Учитавање неопходних зависности

```{r setup, include=FALSE}
knitr::opts_chunk$set(echo = TRUE)
knitr::opts_knit$set(root.dir = "/home/astanisic/FTN/r-classification-model")
```

```{r eval=T, echo=F, results='hide', include=FALSE}
Sys.setlocale("LC_CTYPE", "sr_RS.UTF-8")

library(sparklyr)
library(ggplot2)
library(dbplot)
library(dplyr)
library(knitr)

sc <- spark_connect(master = "local", version="3.3")

conf <- spark_config()
conf["spark.executor.memory"] <- "16G"
conf["sparklyr.shell.driver-memory"] <- "16G"
```

### Учитавање скупа података

```{r eval=T, results='hold'}
data = spark_read_csv(sc, 
                      name = "data", 
                      path = "/home/astanisic/FTN/r-classification-model/data/crime_data.csv", 
                      header = TRUE, 
                      memory = TRUE)

#print(head(data))
```

## Припрема скупа података за даљу анализу

Како би анализа података била ефикасна, неопходно је трансформисати почетни скуп података. Иницијална трансформација реализована је из више фаза:

1.  Идентификација и уклањање непостојећих вредности:

```{r eval=T, results='hold'}
data_clean <- data %>% na.omit()
```

2.  Идентификација и вузуaлизација скупа вредности обележја *Primary_Type*:

```{r eval=T, results='hold'}
primary_type_counts <- data_clean %>%
  group_by(Primary_Type) %>%
  summarise(count = n()) %>%
  arrange(desc(count)) %>%
  collect()

#print(primary_type_counts)
```

```{r eval=T, results='hold'}
ggplot(primary_type_counts, aes(x = reorder(Primary_Type, -count), y = count)) +
  geom_bar(stat = "identity", fill = "#595959") +
  labs(title = "Иницијална учесталост типова криминалних дела",
       x = "Тип криминалног дела",
       y = "Учесталост") +
  theme_minimal() +
  theme(axis.text.x = element_text(angle = 90, hjust = 1, size = 5),
        plot.title = element_text(hjust = 0.5),
        axis.title.x = element_text(margin = margin(t = 20)),
        axis.title.y = element_text(margin = margin(r=20)))
```

-   Имајући у виду степен варијабилности обележја *Primary_Type*, неопходно је извришити филтрирање и агрегацију. Овај корак има за циљ да смањи иницијални скуп вредности и на тај начин омогући ефикасну анализу.

```{r eval=T, results='hold'}
primary_data_modified <- data_clean %>%
  filter(!(Primary_Type %in% 
             c("NON - CRIMINAL", "NON-CRIMINAL", "NON-CRIMINAL (SUBJECT SPECIFIED)", "HUMAN TRAFFICKING", "RITUALISM", "HOMICIDE", "ARSON", "CRIMINAL SEXUAL ASSAULT", "KIDNAPPING", "STALKING", "INTIMIDATION", "CONCEALED CARRY LICENSE VIOLATION", "OBSCENITY", "PUBLIC INDECENCY", "OTHER NARCOTIC VIOLATION", "SEX OFFENSE", "CRIM SEXUAL ASSAULT", 
"INTERFERENCE WITH PUBLIC OFFICER", "GAMBLING", "LIQUOR LAW VIOLATION")))

primary_data_modified <- primary_data_modified %>%
  mutate(Primary_Type = case_when(
    Primary_Type %in% c("BATTERY", "ASSAULT", "ROBBERY", "WEAPONS VIOLATION", "OFFENSE INVOLVING CHILDREN", "PUBLIC PEACE VIOLATION") ~ "VIOLENT_CRIME",
    Primary_Type %in% c("THEFT", "BURGLARY", "MOTOR VEHICLE THEFT", "CRIMINAL TRESPASS") ~ "PROPERTY_CRIME",
    Primary_Type %in% c("NARCOTICS", "CRIMINAL DAMAGE", "OTHER OFFENSE", "DECEPTIVE PRACTICE", "PROSTITUTION") ~ "OTHER",
    TRUE ~ Primary_Type
  ))
```

-   Визуализација вредности обележја *Primary_Type* након трансформације:

```{r eval=T, results='hold'}
primary_type_counts_1 <- primary_data_modified %>%
  group_by(Primary_Type) %>%
  summarise(count = n()) %>%
  arrange(desc(count)) %>%
  collect()

#print(primary_type_counts_1)
```

```{r eval=T, results='hold'}
ggplot(primary_type_counts_1, aes(x = reorder(Primary_Type, -count), y = count)) +
  geom_bar(stat = "identity", fill = "#595959") +
  labs(title = "Учесталост трансформисаних типова криминалних дела",
       x = "Тип криминалног дела",
       y = "Учесталост") +
  theme_minimal() +
  theme(axis.text.x = element_text(angle = 0, hjust = 0.5),
        plot.title = element_text(hjust = 0.5),
        axis.title.x = element_text(margin = margin(t = 20)),
        axis.title.y = element_text(margin = margin(r = 20)))
```

3.  Идентификација и визуализација скупа вредности обележја **Location_Description**:

```{r eval=T, results='hold'}
location_desc_counts <- primary_data_modified %>%
  group_by(Location_Description) %>%
  summarise(count = n()) %>%
  arrange(desc(count)) %>%
  collect()

print(location_desc_counts)
```

```{r eval=T, results='hold'}
location_desc_modified <- location_desc_counts %>%
  filter((count >= 5000))

ggplot(location_desc_modified, aes(x = reorder(Location_Description, -count), y = count)) +
  geom_bar(stat = "identity", fill = "#595959") +
  labs(title = "Распоред локација на којима се злочин одиграо",
       x = "Опис локације",
       y = "Учесталост") +
  theme_minimal() +
  theme(axis.text.x = element_text(angle = 90, hjust = 1, size = 4),
        plot.title = element_text(hjust = 0.5),
        axis.title.x = element_text(margin = margin(t = 20)),
        axis.title.y = element_text(margin = margin(r=20)))
```

-   Као и код претходног обележја, неопходно је агрегирати скуп вредности ради ефикасније анализе. Конкретно, избачени су сви случајеви који су се десили на специфичним локацијама. У овом конктексту, специфичне локације су оне које имају мање од 5000 понављања. Остатак локација груписан је у кластере по сличностима у фреквенцији.

```{r eval=T, results='hold'}
locations_to_keep <- primary_data_modified %>%
  count(Location_Description) %>%
  filter(n >= 5000) %>%
  pull(Location_Description)

location_data_modified <- primary_data_modified %>%
  filter(Location_Description %in% locations_to_keep)
```

```{r eval=T, results='hold'}
primary_data_modified <- primary_data_modified %>%
  mutate(Primary_Type = case_when(
    Primary_Type %in% c("BATTERY", "ASSAULT", "ROBBERY", "WEAPONS VIOLATION", "OFFENSE INVOLVING CHILDREN", "PUBLIC PEACE VIOLATION") ~ "VIOLENT_CRIME",
    Primary_Type %in% c("THEFT", "BURGLARY", "MOTOR VEHICLE THEFT", "CRIMINAL TRESPASS") ~ "PROPERTY_CRIME",
    Primary_Type %in% c("NARCOTICS", "CRIMINAL DAMAGE", "OTHER OFFENSE", "DECEPTIVE PRACTICE", "PROSTITUTION") ~ "OTHER",
    TRUE ~ Primary_Type
  ))
```

-   Визуализација скупа вредности обележја *Location_Description* након трансформације:

```{r eval=T, results='hold'}
location_desc_counts_1 <- location_data_modified %>%
  group_by(Location_Description) %>%
  summarise(count = n()) %>%
  arrange(desc(count)) %>%
  collect()
#print(location_desc_counts_1)

ggplot(location_desc_counts_1, aes(x = reorder(Location_Description, -count), y = count)) +
  geom_bar(stat = "identity", fill = "#595959") +
  labs(title = "Варијабилност локација на којима се злочин одиграо",
       x = "Опис локације",
       y = "Учесталост") +
  theme_minimal() +
  theme(axis.text.x = element_text(angle = 90, hjust = 1, size = 2),
        plot.title = element_text(hjust = 0.5),
        axis.title.x = element_text(margin = margin(t = 20)),
        axis.title.y = element_text(margin = margin(r=20)))
```

4.  Идентификација и вузуaлизација скупа вредности обележја *Community_Area*:

```{r eval=T, results='hold'}
community_area_counts <- location_data_modified %>%
  group_by(Community_Area) %>%
  summarise(count = n()) %>%
  arrange(desc(count)) %>%
  collect()

#print(community_area_counts)
```

```{r eval=T, results='hold'}
ggplot(community_area_counts, aes(x = Community_Area, y = count)) +
  geom_bar(stat = "identity", fill = "#595959") +
  labs(title = "Учесталост појава различитих административних јединица",
       x = "Ознака административне јединице",
       y = "Учесталост") +
  theme_minimal() +
  theme(axis.text.x = element_text(angle = 0, hjust = 0.5),
        plot.title = element_text(hjust = 0.5),
        axis.title.x = element_text(margin = margin(t = 20)),
        axis.title.y = element_text(margin = margin(r = 20)))
```

-   Како би анализа била једноставнија, административне јединице су груписане у пет група са приближно истим бројем ентитета. Додатно, анализом секундарних извора утврђено је да у Чикагу постоје административне јединице које су нумерисане од 1 до 77. Дакле, неопходно је уклонити редове чија вредност не припада овом интервалу.

```{r eval=T, results='hold'}
community_data_modified <- location_data_modified %>%
 mutate(Community_Area = case_when(
    Community_Area %in% 1:15 ~ 1,
    Community_Area %in% 16:30 ~ 2,
    Community_Area %in% 31:45 ~ 3,
    Community_Area %in% 46:60 ~ 4,
    Community_Area %in% 61:77 ~ 5,
    TRUE ~ Community_Area
  ))

community_data_modified <- community_data_modified %>% filter(!(Community_Area <= 0 | Community_Area > 5))
```

-   Визуализација вредности обележја *Community_Area* након трансформације:

```{r eval=T, results='hold'}
community_area_counts <- community_data_modified %>%
  group_by(Community_Area) %>%
  summarise(count = n()) %>%
  arrange(desc(count)) %>%
  collect()

#print(community_area_counts)
```

```{r eval=T, results='hold'}
ggplot(community_area_counts, aes(x = as.factor(Community_Area), y = count)) +
  geom_bar(stat = "identity", fill = "#595959") +
  labs(title = "Учесталост трансформисаних административних јединица",
       x = "Ознака административне јединице",
       y = "Учесталост") +
  theme_minimal() +
  theme(axis.text.x = element_text(angle = 0, hjust = 0.5),
        plot.title = element_text(hjust = 0.5),
        axis.title.x = element_text(margin = margin(t = 20)),
        axis.title.y = element_text(margin = margin(r = 20)))
```

4.  Визуализација и трансформација вредности обележја *Arrest*.

```{r eval=T, results='hold'}
arrest_count <- community_data_modified %>%
  group_by(Arrest) %>%
  summarise(count = n()) %>%
  arrange(desc(count)) %>%
  collect()
print(arrest_count)
```

-   Следећи граф јасно приказује велики број нерешених случајева. Конкретно, однос је скоро 3:1, дакле два од три осумљичена не буду процесуирана. У контексту класификације, ова небалансираност представља проблем. Решење проблема дато је у наредној секцији. Додатно, ради побољшања перформанси даље анализе, вредности *Arrest* колоне конвертоване су из логичког у нумерички тип.

```{r eval=T, results='hold'}
community_data_modified <- community_data_modified %>%
  mutate(Arrest = case_when(
    Arrest == TRUE ~ 1,
    TRUE ~ 0
  ))

community_data_modified <- community_data_modified %>%
  mutate(Domestic = case_when(
    Domestic == TRUE ~ 1,
    TRUE ~ 0
  ))

```

```{r eval=T, results='hold'}
ggplot(arrest_count, aes(x = "", y = count, fill = as.factor(Arrest))) +
  geom_bar(stat = "identity", color = "#595959") +
  coord_polar(theta = "y") +
  scale_fill_manual(values = c("#D6262B", "#3E7C34"), name = "Приведени", labels = c("Не", "Да")) +
  labs(title = "Oднос приведених и неприведених лица",
       y = NULL) +
  theme_minimal() +
  theme(legend.position = "right",
        plot.title = element_text(hjust = 0.5))
```

-   Визуализација стопе криминала по административној јединици:

```{r eval=T, results='hold'}
arrest_ratio <- community_data_modified %>%
  group_by(Primary_Type, Arrest) %>%
  summarise(Arrest_True = sum(ifelse(Arrest == 1, 1, 0)),
            Arrest_False = sum(ifelse(Arrest == 0, 1, 0)),
            .groups = "drop") %>%
  mutate(Arrest_Percent = Arrest_True / (Arrest_True + Arrest_False) * 100)
```

```{r eval=T, results='hold'}
ggplot(arrest_ratio, aes(x = Primary_Type, y = Arrest_True + Arrest_False, fill = factor(Arrest_Percent))) +
  geom_bar(position = "stack", stat = "identity") +
  scale_fill_manual(values = c("#D6262B", "#3E7C34"), name = "Приведени", labels = c("Не", "Да")) +
  labs(title = "Однос приведених и неприведених починиоца различитих кривничних дела",
       x = "Тип кривичног дела",
       y = "Однос",
       fill = "Статус хапшења") +
  theme_minimal() +
  theme(axis.text.x = element_text(angle = 0, hjust = 0.5),
        plot.title = element_text(hjust = 0.5),
        axis.title.x = element_text(margin = margin(t = 20)),
        axis.title.y = element_text(margin = margin(r = 20)))
```

## Класификација

Класификација је заснована на предвиђању реализације хапшења осумљиченог, на основу осталих релевантних обележја. Дакле, информација о хапшењу представља циљно обележје. Претходна анализа идентификовала је проблем небалансираности података ове колоне, па га је најпре неопходно решити. За решавање проблема одабрана је матрица цене која омогућава прилагођавање цене грешке класификације. Идеја је смањити цену грешке за мањину, односно ухапшене, како би модел био склонији идентификацији те класе. Класификација је реализована помоћу три различита алгоритма: *логистичка регресија*, *стабло одлучивања* и *метод случајних шума*. Додатно, на крају секције пружен је и приказ односа перформанси ових алгоритама.

-   Формирање матрице цене и финална трансформација података пре обучавања модела.

```{r eval=T, results='hold'}
arrest_cost_matrix <- matrix(c(1, 3, 1, 1), nrow = 2)
a <- arrest_cost_matrix[2,1]
b <- arrest_cost_matrix[1,1]

weighted_data <- community_data_modified %>%
   mutate(Weight = ifelse(Arrest == 1, a, b)
  )

prepared_data <- weighted_data %>%
  select(Community_Area, Domestic, Primary_Type, Beat, Ward, District, Weight, Arrest, Year, Location_Description)

print(prepared_data)
data.split <- sdf_random_split(prepared_data, training = 0.75, test = 0.25, seed = 123)

data.training <- data.split$training
data.test <- data.split$test
```

Процеси обучавања и евалуације модела, за сва три приступа класификацији, реализовани су помоћу низа аутоматских порука, односно *pipeline*-а. Иницијално се креира *pipeline* са одговарајућим позивом методе класификације, формулом која ће бити коришћена и додатним параметрима. Након тога следи обучавање модела са различитим параметрима. За евалуацију параметра користи се унакрсна валидација. Анализом добијених података идентификована је оптимална вредност параметара, која се затим користи за финално обучавање и евалуацију модела.

### 1. Метод логистичке регресије:

```{r eval=T, results='hold'}
logreg_pipeline <- sc %>% 
  ml_pipeline() %>%
  ft_r_formula(Arrest ~ Community_Area + 
                 Primary_Type + 
                 Domestic + 
                 Beat + 
                 Ward + 
                 District +
                 Location_Description + 
                 Year) %>%
  ml_logistic_regression(weight_col = "Weight")

logreg_params <- list(
  logistic_regression = list(reg_param = c(0.01, 0.6, 1.1))
)

logreg_evaluator <- ml_binary_classification_evaluator(x = sc, metricName = "f1")

logreg_cross_v <- ml_cross_validator(
  x = sc, 
  estimator = logreg_pipeline,
  estimator_param_maps = logreg_params,
  evaluator = logreg_evaluator,
  num_folds = 6,
)

logreg_test_models <- ml_fit(
  x = logreg_cross_v,
  dataset = data.training,
)

logreg_metrics <- ml_validation_metrics(logreg_test_models)
print(logreg_metrics)

logreg_metrics %>% 
  ggplot(aes(reg_param_1, areaUnderROC)) + 
  geom_line() + 
  geom_smooth()

```

- Анализом графа утврђено је да је модел перформантнији за мање вредности конфигурационог параметра. Дакле, коначна евалуација се спроводи на моделу који је обучаван са одговарајућим параметром.

```{r eval=T, results='hold'}
logreg_model <- ml_logistic_regression(
  data.training,
  Arrest ~ Community_Area + 
                 Primary_Type + 
                 Domestic + 
                 Beat + 
                 Ward + 
                 District +
                 Location_Description + 
                 Year,
  reg_param = 0.01,
  weight_col = "Weight"
)

logreg_model %>%
  ml_predict(data.split$test) %>%
  ml_metrics_binary()
```

### 2. Стаблo одлучивања:

```{r eval=T, results='hold'}
dtree_pipeline <- sc %>% 
  ml_pipeline() %>%
  ft_r_formula(Arrest ~ Community_Area + 
                 Primary_Type + 
                 Domestic + 
                 Beat + 
                 Ward + 
                 District +
                 Location_Description + 
                 Year) %>%
  ml_decision_tree_classifier()

dtree_params <- list(
  decision_tree = list(max_depth = c(3, 5, 7))
)

dtree_evaluator <- ml_binary_classification_evaluator(x = sc, metricName = "f1")

dtree_cross_v <- ml_cross_validator(
  x = sc, 
  estimator = dtree_pipeline,
  estimator_param_maps = dtree_params,
  evaluator = dtree_evaluator,
  num_folds = 10,
)

dtree_test_models <- ml_fit(
  x = dtree_cross_v,
  dataset = data.training,
)

dtree_metrics <- ml_validation_metrics(dtree_test_models)
print(dtree_metrics)

```

```{r eval=T, results='hold'}
dtree_metrics %>% 
  ggplot(aes(max_depth_1, f1)) + 
  geom_line() + 
  geom_smooth()

```

### 3. Метод случајних шума:

```{r eval=T, results='hold'}
randf_pipeline <- sc %>% 
  ml_pipeline() %>%
  ft_r_formula(Arrest ~ Community_Area + 
                 Domestic + 
                 Primary_Type + 
                 Beat + 
                 Weight +
                 Year) %>%
  ml_decision_tree_classifier()

randf_params <- list(
  random_forest_classifier = list(num_trees = c(10, 30, 50))
)


randf_evaluator <- ml_binary_classification_evaluator(x = sc, metricName = "accuracy")

randf_cross_v <- ml_cross_validator(
  x = sc, 
  estimator = randf_pipeline,
  estimator_param_maps = randf_params,
  evaluator = randf_evaluator,
  num_folds = 10,
)

randf__test_models <- ml_fit(
  x = randf__cross_v,
  dataset = data.training,
)

randf_metrics <- ml_validation_metrics(randf_test_models)
print(randf_metrics)

```

```{r eval=T, results='hold'}
randf_metrics %>% 
  ggplot(aes(max_depth_1, accuracy)) + 
  geom_line() + 
  geom_smooth()

```
